【裁判字號】    89,易,75
【裁判日期】    890412
【裁判案由】    違反商標法
【裁判全文】
臺灣基隆地方法院刑事判決                          八十九年度易字第七五號
    公  訴  人  臺灣基隆地方法院檢察署檢察官
    被      告  甲○○
    被      告  乙○○
右列被告因違反商標法案件，經檢察官提起公訴（八十八年度偵字第六九九九號），
本院判決如左：
    主  文
甲○○共同意圖欺騙他人，於同一商品，使用相同於他人註冊商標之圖樣，處有期徒
刑參月，如易科罰金，以參佰元折算壹日，緩刑貳年。
乙○○共同意圖欺騙他人，於同一商品，使用相同於他人註冊商標之圖樣，處有期徒
刑參月，如易科罰金，以參佰元折算壹日，緩刑貳年。
扣案之使用「ＨＥＬＬＯ  ＫＩＴＴＹ及圖」商標圖樣之Ｔ恤參仟肆佰陸拾肆件及休
閒套裝壹仟陸佰柒拾伍套均沒收。
    事  實
一、甲○○係般諾服飾有限公司隱名合夥股東，乙○○係勵辰有限公司之負責人，渠
    等明知「ＨＥＬＬＯ  ＫＩＴＴＹ及圖」係日商．三麗鷗股份有限公司（下簡稱
    三麗鷗公司）依商標法取得之商標專用權（商標註冊號數第00000000號
    ，專用期間自民國八十二年二月十六日起至九十二年二月十五日止），指定使用
    於商標法施行細則第二十四條第四十類之衣服、內衣、雨衣上，現仍在商標專用
    期間，竟於民國（下同）八十八年十一月間，未經三麗鷗公司之授權許可，仍基
    於意圖欺騙消費大眾而欲販賣具有前開商標服飾之犯意聯絡，由乙○○提供上述
    商標之領標及吊牌，再由甲○○委託不知情之大陸工廠，擅自在所生產之Ｔ恤及
    休閒套裝上使用相同於三麗鷗公司註冊商標之圖樣，在八十八年十一月四日委託
    不知情之報關行向基隆關稅局申報進口上述已製造完成之Ｔ恤三千四百六十四件
    及休閒套裝一千六百七十五套，嗣於同年月十八日為法務部調查局基隆市調查站
    查獲，並扣得上開Ｔ恤三千四百六十四件及休閒套裝一千六百七十五套（起訴書
    所述扣得服飾八件僅係取樣部分）。
二、案經法務部調查局基隆市調查站移送台灣基隆地方法院檢察署檢察官偵查起訴。
    理  由
一、訊據被告甲○○、乙○○固坦承有委託製造服飾並予申報進口乙情，惟均矢口否
    認有何欺騙他人之販賣意圖，被告甲○○辯稱：伊先前與被告乙○○合作多年，
    知悉乙○○有三麗鷗公司之代理權，因尚有庫存之布種及為求降低成本打擊仿冒
    品，故提議生產具有「ＨＥＬＬＯ  ＫＩＴＴＹ及圖」之服飾，並提供樣本布片
    予被告乙○○送審，孰知在與大陸廠商聯絡上發生錯誤，大陸廠商竟將全部庫存
    布種做成服飾，不得已在運回台灣時被查獲云云；被告乙○○則辯稱：伊與被告
    甲○○合作欲生產服飾時，即告知甲○○需先打樣交付，惟因甲○○僅提供布片
    ，且部分圖樣顏色與規定不符，故告知甲○○於修改後再將樣本交伊轉送三麗鷗
    公司審核，不知被告甲○○為何會在未經審核通過時即大量製造成品，並委託報
    關進口云云。然查：
  (一)該「ＨＥＬＬＯ  ＫＩＴＴＹ及圖」商標圖樣係三麗鷗公司向經濟部中央標準局
    取得註冊號數第00000000號之商標專用權，專用期間自八十二年二月十
    六日起至九十二年二月十五日止，指定使用於商標法施行細則第二十四條第四十
    類之衣服、內衣、雨衣等商品，此有經濟部中央標準局核發之商標註冊證一紙在
    卷足資佐證，而上開查扣之服飾確有使用「ＨＥＬＬＯ  ＫＩＴＴＹ及圖」商標
    圖樣乙情，業據被告甲○○坦承不諱，並有扣案時取樣之服飾八件可參；且被告
    甲○○既與被告乙○○間已有多年生意往來，知悉乙○○有三麗鷗公司之代理權
    ，則亦應對三麗鷗公司授權方式有所瞭解，何以不直接以樣本成品送審，而僅提
    供樣本布片，並在未經被告乙○○以訂單通知數量之前提下，即擅以電話聯絡大
    陸廠商大量製造？雖被告甲○○辯稱係在與大陸廠商聯繫時發生錯誤所致，並提
    出大陸廠商之致歉函為證，惟該批扣案之進口服飾數量暨價值均匪低，在未經被
    告甲○○提供足夠布料及已取得訂金之情況下，廠商焉會僅憑一通電話即大量生
    產並予完成？顯見被告甲○○所辯非實；況被告於該批未經授權人同意而使用上
    開商標之服飾完成後，仍執意將之裝櫃託運進口，若該批服飾流通市面，均足使
    消費者產生已得「ＨＥＬＬＯ  ＫＩＴＴＹ」授權商同意，係屬真品之誤信，益
    徵其等確有欺騙消費大眾之販賣意圖存在，是被告甲○○辯稱係電話聯絡錯誤，
    並無欺騙他人之意圖云云，純屬事後卸責之詞，委無足採。
  (二)又被告乙○○雖取得三麗鷗公司之授權製造少女休閒服飾，惟三麗鷗公司之授權
    係屬個別為之，每批生產之服飾或設計若須使用「ＨＥＬＬＯ  ＫＩＴＴＹ及圖
    」之商標圖樣時，仍需在販售前將樣品送三麗鷗公司審查，迨審查通過取得防偽
    授權貼紙後，始可按約定之數目大量生產，並由三麗鷗公司按其數量比例收取權
    利金等情，業據被害人三麗鷗公司代理人丙○○陳述綦詳，復為被告乙○○所不
    爭執，足徵被告乙○○對此亦知之甚詳，是其明知被告甲○○未以樣本交付送審
    ，竟仍於該批服飾委託報關進口時，按其數量出具委託書，欲使該批服飾得以順
    利進口，難謂其與被告甲○○間無意圖販賣之犯意聯絡；雖被告乙○○辯稱不知
    被告甲○○為何會在未經審核通過時即大量製造成品乙節，惟被告乙○○既坦承
    該批進口服飾之圖樣、領標均係其所提供，則其在明知原委託被告甲○○製造之
    服飾樣本未經三麗鷗公司同意，而被告甲○○亦未繼續以樣本成品供其轉交三麗
    鷗公司審核之情形下，仍交付具有「ＨＥＬＬＯ  ＫＩＴＴＹ及圖」之領標予被
    告甲○○使用，更顯其所稱不知該批服飾進口欲在國內銷售之辯，與事實不符，
    自不足採信。
    綜上所述，被告二人上開辯解，無非事後卸責之詞，均不足採信，此外復有進口
    報單、證明書、經濟部中央標準局商標註冊證等影本各一份暨生產委託書、責付
    保管書等各一件附卷可佐，事證明確，被告犯行洵堪認定。
二、核被告甲○○、乙○○二人所為，均係犯商標法第六十二條第一款及第六十三條
    之罪。被告二人具有犯意聯絡及行為分擔，為共同正犯。渠等利用不知情之大陸
    廠商及報關行據以製造該批仿冒商標服飾及欲輸入販賣而辦理申報手續，為間接
    正犯。又被告二人所犯上開仿冒商標罪與輸入仿冒商標商品罪間，有方法結果之
    牽連關係，應依牽連犯之規定，從一重之仿冒商標罪處斷。爰審酌被告犯罪動機
    、目的、手段、仿冒商標之商品數目及對商標專用權人及消費者權益所生損害程
    度，與犯罪後之態度等一切情狀，各量處如主文所示之刑，並均諭知易科罰金之
    折算標準。查被告二人前未曾受有期徒刑以上刑之宣告，有臺灣基隆地方法院檢
    察署刑案資料查註紀錄表及本院被告全國前案紀錄表足稽，經此教訓，當知警惕
    而無再犯之虞，且事後已與被害人三麗鷗公司達成和解，有三麗鷗公司刑事陳報
    狀一紙在卷可憑，本院認本件所宣告之刑，以暫不執行為宜，均併諭知緩刑二年
    ，以啟自新。扣案所使用「ＨＥＬＬＯ  ＫＩＴＴＹ及圖」商標圖樣之Ｔ恤三千
    四百六十四件及休閒套裝一千六百七十五套，為被告二人製造服飾所使用仿冒商
    標之商品，爰依商標法第六十四條規定宣告沒收。
據上論斷，應依刑事訴訟法第二百九十九條第一項前段，商標法第六十二條第一款、
第六十三條、第六十四條，刑法第十一條、第二十八條、第五十五條、第四十一條、
第七十四條第一款，罰金罰鍰提高標準條例第二條，判決如主文。
本案經檢察官林楨森到庭執行職務
中      華      民      國     八十九   年      四    月     十四       日
                                  臺灣基隆地方法院刑事第三庭
                                      法  官  林  玉  珮
右正本證明與原本無異。
如不服本判決，應於判決送達後十日內向本院提出上訴狀( 應附繕本 )，上訴於臺灣
高等法院。
                                      書記官  曾  憲  熒
中      華      民      國     八十九   年      四    月     十五       日
附錄論罪法條：
商標法第六十二條第一條
有左列情事之一者，處五年以下有期徒刑、拘役或科或併科五萬元以下罰金：
一、於同一商品或同類商品，使用相同或近似於他人註冊商標之圖樣者。
二、於有關同一商品或同類商品之廣告、標帖、說明書、價目表或其他文書，附加相
同或近似於他人註冊商標圖樣而陳列或散布者。


司法院資訊處製作；財團法人民間司法改革基金會備份。
